# 总额法与净额法

提问人：dragonrising 时间：2020-03-14 08:05:33
各位老师，A公司是一家贸易公司，有采购渠道和销售渠道，有销售定价权和采购价格定价权。A公司与下游客户签订销售合同，与上游客户签订采购合同。但是货物是直接从上游客户运到下游客户的，A公司无存货，这种是按照总额法还是按照净额法确认收入？

回答人：chenyiwei
对于贸易公司，由于其很多大宗交易合同都是标准化的格式合同，条款都相当简略，又往往是同一天与上下游分别签合同，因此很多情况下不能仅仅依据对合同条款的分析确定其是否为代理人。
与单笔交易的购销合同相比，应当更关注被审计单位与其上家或下家签订的框架协议，其中对交易的模式、商业目的、各笔具体购销交易的发起、签约和执行流程、双方权利和义务、风险和收益承担等都应有更具体的规定，并注意抽取若干具体合同关注其具体的发起、签约和执行流程（例如，是三方共同谈判还是分别与上下游进行背对背谈判，分别签约；是否在没有签订销售合同的情况下就已签订采购合同以囤积货源；两个合同各自的定价机制等），作为事实证据予以佐证。如果无法就上述这些问题获取明确证据的，基于谨慎原则考虑，建议采用净额法处理。

提问人：lv1025280320 时间：2020-06-10 13:42:00
对外责任承担和联合体成员（合作方）之间的内部责任分担安排是两个不同的范畴，不能混淆。如果本企业虽然名义上是直接面对客户的首要义务人，合作方与客户之间无直接合同关系，但存在以下情况的，也可能表明本企业应采用“净额法”确认收入：（ 1 ）联合体各成员之间所承担工作内容的互相关联和影响程度较低，各自负责的工作内容之间的相对独立性较强；（ 2 ）综合各方面因素来看，本企业虽然是牵头人，但可以很容易地按照内部责任分担安排将部分责任和风险转嫁给其他成员，从而使得对外的“首要责任人”名不副实，可能只是起到为其他方的履约提供担保的作用；（（ 33 ）存在客户指定分包、客户知晓本企业与合作方之间的合作安排等可能减轻或免除牵头方对其他成员的工作内容承担的责任的情形；（ 4 ）本企业事实上没有能力自行提供由其他合作方提供的商品或服务，也不存在选择或更换合作方或供应商的现实可能性；（ 5 ）其他合作方所承担的工作量、技术含量和复杂性等远高于本企业所承担的部分，因而其享有的收益和所承担的风险程度事实上远高于本企业，其他合作方才是该项合作安排事实上的主导方。当出现上述因素时，需要在对所有相关信息进行综合评价、分析的基础上，才能得出最终结论，不能简单地认为合同上的“首要义务人”必然应当按照总额法确认收入和成本请教陈版如何理解上述第“（ 3 ）”

回答人：chenyiwei
这是要结合具体案例背景才能分析的。可以提供具体的案例背景供讨论，或者至少说明你的疑问是什么？